【裁判字號】    89,訴,1943
【裁判日期】    891020
【裁判案由】    毒品危害防制條例
【裁判全文】
臺灣高雄地方法院刑事判決                        八十九年度訴字第一九四三號
    公  訴  人  臺灣高雄地方法院檢察署檢察官
    被      告  甲○○
右列被告因違反毒品危害防制條例案件，經檢察官提起公訴（八十九年度毒偵字第五
三二九號），本院判決如左：
    主  文
甲○○連續施用第一級毒品，處有期徒刑柒月。
扣案第一級毒品海洛因參包（驗後淨重合計零點玖肆公克）均沒收銷燬之；注射針筒
參支均沒收。
    事  實
一、甲○○曾因施用毒品案件，經臺灣臺南地方法院以八十七年度毒聲字第五六七號
    裁定送觀察、勒戒後，認無繼續施用毒品之傾向，經臺灣臺南地方法院檢察署檢
    察官於八十七年十月二十日以八十七年度偵字第一○六五四號為不起訴處分確定
    在案。詎仍不知悔改，復基於施用毒品之概括犯意，自八十九年三月間某日起至
    同年七月三十一日止，連續在台南市友人住處，以將第一級毒品海洛因滲入注射
    針筒內，再用以注射自己身體之方式，不定期施用第一級毒品海洛因多次。嗣於
    同年七月三十一日下午三時三十分許，在高雄市○○區○○路與德仁路口為警查
    獲，並扣得第一級毒品海洛因三包（驗後淨重合計○‧九四公克）及其所有之注
    射針筒三支，復經本院以八十九年度毒聲字第六○五二號裁定送勒戒處所觀察、
    勒戒後，認有繼續施用毒品傾向，再經依本院八十九年度毒聲字第六六六六號裁
    定送臺灣高雄女子戒治所強制戒治中。
二、案經高雄市政府警察局小港分局移送臺灣高雄地方法院檢察署檢察官偵查起訴。
    理  由
一、右揭事實，業據被告甲○○於偵查中及本院審理時坦承不諱，且其為警查獲時所
    採之尿液經送高雄市立凱旋醫院檢驗結果，呈嗎啡陽性反應，此有高雄市立凱旋
    醫院八十九年八月十八日高市凱醫檢字第○○七二五號煙毒尿液檢驗成績書一紙
    附卷可稽，並扣得第一級毒品海洛因三包及其所有之注射針筒三支足資佐證，又
    扣案之海洛因三包（驗後淨重合計○‧九四公克），經送法務部調查局鑑定結果
    ，送驗之白粉三包確屬海洛因無訛，有該局八十九年八月十八日編號00000
    0000號鑑定通知書一紙在卷足證。而被告前因施用毒品案件，經臺灣臺南地
    方法院以八十七年度毒聲字第五六七號裁定送觀察、勒戒後，認無繼續施用毒品
    之傾向，經臺灣臺南地方法院檢察署檢察官於八十七年十月二十日以八十七年度
    偵字第一○六五四號為不起訴處分確定，有該不起訴處分書及臺灣高等法院被告
    全國前案紀錄表各一份在卷足憑，其於五年內再犯毒品危害防制條例第十條第一
    項之罪，經觀察、勒戒後，認有繼續施用毒品之傾向，令入戒治處所施以強制戒
    治一年，亦有本院八十九年度毒聲字第六○五二號觀察、勒戒裁定書、臺灣高雄
    看守所附設勒戒處所八十九年八月十日高所坤戒勒字第三六五六號函附有無繼續
    施用毒品傾向證明書及本院八十九年度毒聲字第六六六六號強制戒治裁定書各一
    件附卷可憑，本件事證明確，被告犯行洵堪認定。
二、查海洛因係毒品危害防制條例第二條第二項第一款所稱之第一級毒品，核被告甲
    ○○施用海洛因之行為，係犯該條例第十條第一項之施用第一級毒品罪。被告持
    有海洛因後，進而施用，其持有之低度行為應為施用之高度行為所吸收，不另論
    罪。又被告先後多次施用第一級毒品海洛因之犯行，時間緊接，方法相同，觸犯
    構成要件相同之罪名，顯係基於概括之犯意為之，應依連續犯之規定，以一罪論
    ，並加重其刑。爰審酌被告素行不良，已有違反麻醉藥品管理條例少年非行紀錄
    ，有臺灣高雄地方法院檢察署刑案資料查註紀錄表及臺灣高等法院被告全國前案
    紀錄表各一份在卷可參，且前曾因施用毒品，經檢察官送觀察、勒戒後無繼續施
    用傾向而為不起訴處分確定後，仍不知悔改警惕，猶繼續施用毒品，本不宜寬貸
    ，惟念其犯後坦承犯行，尚知悔悟，且施用毒品乃自戕行為及對社會危害性等一
    切情狀，量處如主文所示之刑，以資懲儆。又扣案之海洛因三包（驗後淨重合計
    ○‧九四公克）係屬第一級毒品，有前開鑑定通知書一紙在卷可按，應依毒品危
    害防制條例第十八條第一項前段規定，不問屬於犯人與否，均沒收銷燬之。另扣
    案之注射針筒三支係供被告犯罪所用之物，且為被告所有，業據被告供明在卷，
    應依刑法第三十八條第一項第二款規定，併予宣告沒收。
三、至被告另於八十九年七月三十一日下午六時四十分許回溯二十四小時內之某時，
    在不詳地點，施用第二級毒品安非他命之事實，雖據被告甲○○於本院審理時矢
    口否認，惟其為警查獲時所採之尿液經送高雄市立凱旋醫院檢驗結果，呈甲基安
    非他命陽性反應，此有前揭煙毒尿液檢驗成績書及高雄市政府警察局小港分局嫌
    疑人尿液代碼─姓名對照表各一紙附卷可稽，然此部分之事實因未經檢察官提起
    公訴，且與本件之事實，犯罪構成要件及罪名均屬不同，顯無裁判上一罪關係，
    並非起訴效力所及，本院自無從予以審究，附此敘明。
據上論斷，應依刑事訴訟法第二百九十九條第一項前段，毒品危害防制條例第十條第
一項、第十八條第一項前段，刑法第十一條前段、第五十六條、第三十八條第一項第
一款，判決如主文。
中      華      民      國    八十九    年      十      月     二十     日
                                  臺灣高雄地方法院刑事第一庭
                                      法  官  陳玉聰
右正本證明與原本無異。
如不服本判決，應於判決送達後十日內，向本院提出上訴狀。
                                      書記官  鄭淑臻
中    華    民    國    八十九    年      十      月        二十       日
附錄本案論罪科刑法條全文：
毒品危害防制條例第十條第一項
施用第一級毒品者，處六月以上五年以下有期徒刑。


司法院資訊處製作；財團法人民間司法改革基金會備份。
